it: Materiale del tubo: Alluminio; Rame; Metallo; Plastica; Cloruro di polivinile (PVC); Gomma; Acciaio inossidabile; Vinile; Altro
pt-PT: Material da mangueira: Alumínio; Cobre; Metal; Plástico; Cloruro de polivinilo (PVC); Borracha; Aço inoxidável; Vinil; Outro
nb: Slangemateriale: Aluminium; Kobber; Metall; Plast; Polyvinylklorid (PVC); Gummi; Rustfritt stål; Vinyl; Annet
ru: Материал шланга: Алюминий; Медь; Металл; Пластик; Поливинилхлорид (ПВХ); Резина; Нержавеющая сталь; Винил; Другой
de: Schlauchmaterial: Aluminium; Kupfer; Metall; Kunststoff; Polyvinylchlorid (PVC); Gummi; Edelstahl; Vinyl; Sonstiges
ja: ホース材質: アルミニウム; コッパー; 金属; プラスチック; ポリ塩化ビニル (PVC); ゴム; ステンレススチール; ビニール; その他
pt-BR: Material da mangueira: Alumínio; Cobre; Metal; Plástico; Cloreto de polivinila (PVC); Borracha; Aço inoxidável; Vinil; Outro
tr: Hortum malzemesi: Alüminyum; Bakır; Metal; Plastik; Polivinil klorür (PVC); Kauçuk; Paslanmaz çelik; Vinil; Diğer
th: วัสดุที่ใช้ทำสายยาง: อะลูมิเนียม; สีทองแดง; โลหะ; พลาสติก; โพลิไวนิลคลอไรด์ (PVC); ยาง; เหล็กสเตนเลส; ไวนิล; อื่นๆ
hr-HR: Materijal crijeva: Aluminij; Bakar; Metal; Plastika; Polivinil klorid (PVC); Guma; Nehrđajući čelik; Vinil; Ostalo
da: Slangemateriale: Aluminum; Kobber; Metal; Plast; Polyvinylklorid (PVC); Gummi; Rustfrit stål; Vinyl; Andet
ro-RO: Material furtun: Aluminiu; Cupru; Metal; Plastic; Clorură de polivinil (PVC); Cauciuc; Oțel inoxidabil; Vinyl; Altele
hu: Tömlő anyaga: Alumínium; Réz; Fém; Műanyag; Polivinil-klorid (PVC); Gumi; Rozsdamentes acél; Vinil; Egyéb
sv: Slang - material: Aluminium; Koppar; Metall; Plast; Polyvinylklorid (PVC); Gummi; Rostfritt stål; Vinyl; Övrigt
zh-TW: 軟管材質: 鋁; 紅銅色; 金屬; 塑膠; 聚氯乙烯 (PVC); 橡膠; 不銹鋼; 乙烯基; 其他
cs: Materiál hadice: Hliník; Měděná; Kov; Plast; Polyvinylchlorid (PVC); Guma; Nerezová ocel; Vinylové; Jiné
es: Material de la manguera: Aluminio; Cobre; Metal; Plástico; Cloruro de polivinilo (PVC); Goma; Acero inoxidable; Vinilo; Otros
fr: Matériau du tuyau: Aluminum; Cuivre; Métal; Plastique; Chlorure de polyvinyle (PVC); Caoutchouc; Acier inoxydable; Vinyl; Autre
pl: Materiał węża: Aluminium; Miedź; Metal; Tworzywo sztuczne; Polichlorek winylu (PVC); Guma; Stal nierdzewna; Winyl; Inne
nl: Materiaal tuinslang: Aluminium; Koper; Metaal; Plastic; Polyvinylchloride (PVC); Rubber; Roestvrij staal; Vinyl; Andere
lt-LT: Žarnos medžiaga: Aliuminis; Varis; Metalas; Plastikas; Polivinilchloridas (PVC); Kaučiukas; Nerūdijantysis plienas; Vinilas; Kita
fi: Letkun materiaali: Alumiini; Kupari; Metalli; Muovi; Polyvinyylikloridi (PVC); Kumi; Ruostumaton teräs; Vinyyli; Muu
zh-CN: 软管材质: 铝; 铜色; 金属; 塑料; 聚氯乙烯 (PVC); 橡胶; 不锈钢; 乙烯基贴纸; 其他
sl-SI: Material cevi: Aluminij; Baker; Kovina; Plastika; Polivinilklorid (PVC); Guma; Nerjavno jeklo; Vinil; Drugo
bg-BG: Материал на маркуча: Алуминий; Мед; Метал; Пластмаса; Поливинилхлорид (PVC); Каучук; Неръждаема стомана; Винил; Други
sk-SK: Materiál hadice: Hliník; Meď; Kov; Plast; Polyvinylchlorid (PVC); Guma; Nehrdzavejúca oceľ; Vinyl; Iné
el: Υλικό σωλήνα: Αλουμίνιο; Χαλκός; Μέταλλο; Πλαστικό; Πολυβινυλοχλωρίδιο (PVC); Καουτσούκ; Ανοξείδωτος χάλυβας; Βινύλιο; Άλλο
vi: Vật liệu ống: Nhôm; Màu đồng đỏ; Kim loại; Nhựa; Polyvinyl chloride (PVC); Cao su; Thép không gỉ; Nhựa vinyl; Khác
en: Hose material: Aluminum; Copper; Metal; Plastic; Polyvinyl chloride (PVC); Rubber; Stainless steel; Vinyl; Other
ko: 호스 소재: 알루미늄; 구리; 금속; 플라스틱; 폴리염화비닐(PVC); 고무; 스테인리스 스틸; 비닐; 기타